Inventaris van het secretariaatsarchief van de Kamer van Koophandel en Fabrieken Haaglanden (1984) 2000-2013
Nationaal Archief, Den Haag
Kamer van Koophandel Haaglanden: Secertariaatsarchief
KvK Haaglanden: Secretariaatsarchief
1984-2013
2000-2013
37344
433 inventarisnummers; 6,30 meter
Normale geschreven, getypte en gedrukte documenten, geen bijzondere handschriften.
Nationaal Archief, Den Haag
Kamer van Koophandel en Fabrieken Haaglanden; Kamer van Koophandel en Fabrieken Den Haag
HHet archief van de Kamer van Koophandel en Fabrieken voor Haaglanden bevat stukken uit de periode 1984 tot 2013 die in aanmerking zijn gekomen voor bewaring. Dit betreft stukken over de organisatie, zoals vergaderstukken van het bestuur en commissievergaderingen. Ook bevat het jaarververslagen, begrotingen en jaarrekeningen. Tevens is er een neerslag te vinden van de taakuitvoering van de organisatie. Verder bevat het archief stukken over de fusie met Kamer van Koophandel Rijnland..Bijzondere aandacht verdienen de gedeponeerde archieven waarvan de Kamer het secretariaat voerde. Vaak waren dit projecten waarvoor een stichting werd opgericht door de Kamer van Koophandel
Archiefvorming
Geschiedenis van de archiefvormer
Geschiedenis
De oorsprong van de Kamer van Koophandel wordt gevonden in Frankrijk. De eerste Kamer van Koophandel in Nederland werd naar Frans model in 1803 opgericht in Rotterdam. Na de Franse overheersing werden in Nederland vijf van dergelijke Kamers gesticht, waaronder de Kamer van Koophandel en Fabrieken te Dordrecht. De andere Kamers waren gevestigd in Rotterdam, Amsterdam, Middelburg en Vlissingen. In 1815 werd door Koning Willem I bij Koninklijk Besluit het bestaansrecht van de Kamers van Koophandel en Fabrieken vastgelegd. In de loop van de 19e eeuw nam het aantal Kamers gestaag toe.
Op 9 november 1851 (Stb. 142) werd bij Koninklijk Besluit het nieuwe reglement op de Kamers van Koophandel en Fabrieken afgekondigd en werden de verschillende lokale regelingen vervangen door een landelijke regeling. Volgens de algemene bepalingen van dit reglement worden de Kamers beschouwd als de wettelijke organen voor handel en nijverheid. Bij Koninklijk Besluit van 4 mei 1896 werd het reglement vervangen.
De gevolgen van de Eerste Wereldoorlog wezen de overheid op de noodzaak het economisch verkeer beter te kunnen sturen. Door middel van de Handelsregisterwet uit 1918 kreeg de overheid de bevoegdheid tot registratie van het bedrijfsleven. Deze registratie werd een taak van de Kamers. Deze nieuwe organisatie werd vastgelegd in de Wet op de Kamers van Koophandel (1920, Stb. 152) die in werking trad op 15 maart 1921. Het gehele nationale bedrijfsleven was er vertegenwoordigd. Het aantal Kamers werd beperkt tot 36 en het uitgangspunt was een regionale indeling.
Met ingang van 1 april 1942, werden de Kamers gereorganiseerd door de Duitse bezetter. De regionale indeling maakte plaats voor een provinciale indeling. In iedere provincie kwam een Kamer van Koophandel, die kon bestaan uit meerdere kantoren. De indeling binnen de Kamers veranderde. De afdelingen groot- en kleinbedrijf werden opgevolgd door afdelingen voor handel, verkeer, industrie en ambacht. Bij de Kamers werd een Raad van Bijstand benoemd die de secretaris van de kamer moest assisteren.
Bij de Wet op de Kamers van Koophandel en Fabrieken van 21 augustus 1950 (Stb. K 367) werden de provinciale Kamers en plaatselijke kantoren opgeheven en kregen de Kamers hun zelfstandigheid van vòòr de oorlog terug. De wet trad in werking op 1 januari 1951.
De binding tussen het kiezen van leden en het ingeschreven staan in het Handelsregister verviel. In 1950 benoemde de Minister van Economische Zaken de leden van de Kamers op voordracht van die Kamers zelf. Daarna gold tot 1963 een systeem van coöptatie: leden kozen leden, waarbij de kandidaten werden voorgedragen door het bestuur van de Kamer na daarover representatieve regionale organisaties, aangewezen door de Sociaal Economische Raad (SER), gehoord. Bij de Wet op de Kamers van Koophandel en Fabrieken van 27 juni 1963 (Stb. 286) kwam het benoemingsrecht te liggen bij de regionale organisaties zelf. De SER bepaalde na overleg met de Kamers welke organisaties dit moesten zijn. De jaren 1960-1975 kunnen algemeen worden beschouwd als een periode waarin gezocht werd naar een gewestelijke bestuursstructuur.
n het kader van deze discussie over bestuurlijke schaalvergroting, werd ook in de kring van de Kamers van Koophandel gepraat over het feit of de indeling in districten met elke een eigen Kamer nog steeds doelmatig was. In een gezamenlijk rapport dat de Kamers uitbrachten zagen ze hun beleidsterrein uitgebreid met een sociale invalshoek, omdat er toch een duidelijke relatie bestaat met de economische belangenbehartiging. De SER adviseerde nogal verdeeld over het standpunt van de Kamers. Dit, en de onduidelijkheid over de algemene bestuurlijke wijzigingen, zorgden ervoor dat de Staatssecretaris voor Economische Zaken pas eind 1980 het Wetsontwerp tot wijziging van de Wet van 1963 kon indienen. Op 30 december 1983 leidde dit tot een definitieve wijziging van de wet. De Kamers bleven echter bevorderaars van de regionale economische belangen. Tot slot kan vermeld worden dat de handelsvoorlichtingstaak van de Kamer steeds belangrijker wordt. Dit mede door de vorming van de Europese Gemeenschap.
In 1995 is de Kamer van Koophandel Den Haag gefuseerd met de Kamer van Koophandel Delft. Ze gaan verder onder de naam Kamer van Koophandel Haaglanden. Hiermee anticipeerde deze Kamers op de nieuwe Wet op de Kamers van Koophandel (Staatsblad 1997, 783). Waardoor het aantal Kamers verminderd moest worden om doelmatigere te werken.
Per 1 januari 2008 is er een nieuwe Wet op de Kamers van Koophandel van kracht geworden (Staatsblad 2007, nr. 453) en is het aantal Kamers teruggebracht van 21 naar twaalf. De Kamer van Koophandel Rijnland moest verplicht fuseren met de Kamer van Koophandel Haaglanden. Het gevolg hiervan was dat de naam weer werd veranderd in Kamer van Koophandel Den Haag.
Het hoofdkantoor bleef gevestigd aan de Koningskade in Den Haag. Deze Kamer had nu nevenvestigingen in Delft, Zoetermeer, Naaldwijk, Den Haag (Vaillantlaan), Leiden, Lisse en Alphen aan den Rijn.
In 2013 werden alle twaalf afzonderlijke Kamers van Koophandel ontbonden. (Staatsblad 2013, nr. 507). Per 1 januari 2014 werd gestart met een kleinere landelijke organisatie: de Kamer van Koophandel Nederland. Van de Kamer Den Haag bleef slechts een klein frontoffice-kantoor over.
Taken
Algemeen kan worden gezegd dat de taak van de Kamers is: 'Het bevorderen van de belangen van handel en nijverheid.' De Kamers hebben een taak bij de uitvoering van enkele wetten. Deze taken zijn vaak opgedragen aan commissies uit de Kamers of aan secretariaten. De eerste wet waarin een belangrijke uitvoerende taak voor de Kamer was weggelegd was de Handelsregisterwet uit 1921.
De taakomschrijving van de Kamers werd vanaf 1963 als volgt gedefinieerd: 'Behartiging van de economische belangen van handel en industrie, ambacht en dienstverlening in hun gebied'. Deze wettelijk opgelegde taak kan worden onderverdeeld in een drietal gebieden:
- Registratie in het Handelsregister, het uitvoeren van de Handelsregisterwet
- Voorlichting en advies geven aan ondernemers
- Stimulering van de regionale economie
De laatste decennia ligt zwaartepunt voor wat betreft de taakuitvoering vooral op het voorlichtende/ dienstverlenende vlak ten aanzien van publiek en bedrijfsleven. Het steeds toenemen van het aantal formaliteiten en voorschriften in het economische verkeer maakt dit noodzakelijk.
De Kamers van Koophandel gaan binnen een sterke netwerkstructuur steeds meer als ‘concern’ opereren. Ontwikkelingen in de automatisering dragen hieraan bij. In 1997 treedt een nieuw Handelsregister in werking. Deze biedt mogelijkheden voor elektronische gegevensopslag en aanbod van handelsregisterinformatie via het internet. In 2003 wordt de elektronische handtekening aan het elektronisch uittreksel van het handelsregister toegevoegd en in 2004 worden alle gegevens van de Kamers van Koophandel samengebracht in een centrale database: het centraal digitaal handelsregister (CDHR).
Organisatiestructuur
De organisatie van de Kamer van Koophandel bestaat o.a. uit een Algemeen en Dagelijks Bestuur, commissies en werkgroepen. De vergaderingen der Kamer dragen zorg voor de uitvoering van de haar bij Wet opgedragen taken, benoeming van bestuursleden, instelling en samenstelling van commissies, vaststelling van de rekening en verantwoording, vaststellen van de begroting, bepaling van het standpunt van de Kamer betreffende zaken die als belangrijk kunnen worden aangemerkt, en ten aanzien waarvan het standpunt van de Kamer niet uit de als regel gevolgde beleidslijn voortvloeit.
De commissies dragen zorg voor concrete doelstellingen, zoals geformuleerd in een beleidsplan en ze rapporteren de voortgang aan het Bestuur van de Kamer. Tevens vindt regelmatige rapportage aan de Algemene Ledenvergadering plaats. Het Bestuur van de Kamer is verantwoordelijk voor het naar buiten brengen van beleidsstandpunten.
Commissies Kamer van Koophandel Haaglanden:
Functionele commissies
- Commissie Detailhandel, Horeca en Midden- en Kleinbedrijf
- Commissie Ruimtelijke Ordening en Regionale Economie
Regio-commissies
- Regio-commissie Alphen aan den Rijn
- Regio-commissie Delft
- Regio-commissie Haagse Agglomeratie
- Regio-commissie Leiden
- Regio-commissie Lisse
- Regio-commissie Westland
- Regio-commissie Zoetermeer en Oostland
Overige Commissies
- Bedrijfshuuradviescommissie
- Stichting CBO (Contactcentrum Bedrijfsleven Onderwijs) zie gedeponeerd archief
- Commissie Makelaardij
- Financiële commissie
- Regionaal Platform Criminaliteitsbeheersing zie gedeponeerd archief
Geschiedenis van het archiefbeheer
Het archief is voornamelijk gevormd in de periode 1955-2010. Daarnaast is archiefmateriaal van het Bedrijfschap voor Visscherijproducten uit de periode 1945-1955 aangetroffen.
Gedurende de periode 1955-2010 is het archief diverse malen verplaatst, en uiteindelijk grotendeels extern opgeslagen in een commercieel archiefdepot. Ten behoeve van de bewerking is het archief in 2011 – 2012 overgebracht naar het gebouw van het Productschap Vis te Rijswijk.
Door de diverse verhuizingen zijn een aantal dossiers met betrekking tot bestuurs- en commissievergaderingen verloren gegaan. Ook ontbreken diverse jaarrekeningen en begrotingen.
In de jaren tachtig werd in toenemende mate samengewerkt door de rechtsvoorgangers, en werden steeds meer taken gezamenlijk uitgevoerd. In eerste instantie betrof dat vooral de ondersteunende taken (via een gezamenlijk secretariaat), later ook het opstellen van gemeenschappelijke jaarverslagen et cetera. De dossiers raakten daardoor in toenemende mate met elkaar vervlochten, zodat in de periode 1985-1989 niet altijd meer goed te zien is wie de archiefvormer was.
De verwerving van het archief
Het archief is krachtens bepalingen van de Archiefwet overgebracht.
Inhoud en structuur van het archief
Aanwijzingen voor de gebruiker
Openbaarheidsbeperkingen
Volledig openbaar
Materiële beperkingen
Het archief kent geen beperkingen voor het raadplegen van stukken als gevolg van slechte materiële staat
Aanvraaginstructie
Openbare archiefstukken kunnen online worden aangevraagd en gereserveerd. U kunt dit ook via de terminals in de studiezaal van het Nationaal Archief doen. Om te kunnen reserveren dient u de volgende stappen te volgen:
U maakt een profiel aan op www.gahetna.nl, en logt vervolgens in
Via de archiefinventaris (alleen de beschrijvingen met rode nummers) selecteert u het gewenste archiefstuk door op de knop 'Reserveren' te klikken
In het volgende scherm geeft u aan op welke dag u het archiefstuk wilt inzien
Indien u zich bevindt in de studiezaal en een tafelnummer heeft ontvangen kunt u dit nummer vermelden. Als u geen tafelnummer heeft kunt u tafelnummer 777 laten staan
Vervolgens bevestigt u uw reservering door deze te versturen.
Verwant materiaal
3.17.26 Kamer van Koophandel Haaglanden, secretariaat 1990-1999
3.17.27 Kamer van Koophandel Delft, secretariaat 1990-1995
3.17.27 Kamer van Koophandel Rijnland, secretariaat 1816-2000
Beschikbaarheid van kopieën
Inventarisnummers van dit archief zijn niet in kopievorm beschikbaar
Beschrijving van de archiefbestanddelen
- STUKKEN VAN ALGEMENE AARD, A
  - JAARVERSLAGEN, A.1
    - Jaarverslagen over de jaren 1999-2012, 2000-2013; 1-2; 2 pakken
      N.B. Alle jaarverslagen zijn aanwezig, over het jaar 2013 is geen jaarverslag gepubliceerd
      - 1999-2004, 1
      - 2005-2012, 2
  - NIEUWJAARREDES, A.2
    - Nieuwjaarredes, 2000-2010; 3; 1 omslag
      N.B. Met hiaten
  - BESTUURSVERGADERINGEN, A.3
    - Agenda’s, openingsspeeches en notulen van het Algemeen Bestuur, 2000-2013; 4-5; 2 pakken
      - 2000-2007, 4
      - 2008-2013, 5
    - Agenda’s, notulen en besluitenlijsten van het Dagelijks Bestuur, 2000-2013; 6-8; 3 pakken
      N.B. Gezamenlijk overleg met het Dagelijks Bestuur van de Kamer van Koophandel Rijnland zie inventarisnummer 57
      - 2000-2003, 6
      - 2004-2008, 7
      - 2009-2013, 8
    - Agenda’s en notulen van vergaderingen van het Directieoverleg, 2003-2009; 9-11; 3 pakken
      - 2003-2004, 9
      - 2005-2006, 10
      - 2007-2009, 11
    - Agenda’s en notulen van vergaderingen van het Management Team, 2000-2013; 12-13; 3 pakken
      N.B. 2005 en 2006 ontbreken
      - 2000-2007, 12
      - 2008-2009, 13
  - VASTE COMMISSIES, A.4
    - Stukken betreffende de Commissie Detailhandel, Horeca, Toerisme en Vrije Tijd, 2000-2007; 15-16; 1 pak en 1 omslag
      - Samenstelling en benoemingen, 2000-2007, 15
      - Agenda's en notulen, 2000-2007, 16
    - Stukken betreffende de Commissie Ruimtelijke Ordening en Regionale Economie, 2000-2007; 17-18; 2 omslagen
      - Samenstelling en benoemingen, 2000-2007, 17
      - Agenda’s en notulen, 2000-2007, 18
  - REGIOCOMMISSIES, A.5
    - Agenda’s en notulen van vergaderingen de Regiocommissie Alphen aan den Rijn, 2010-2013; 19; 1 omslag
    - Stukken betreffende de Regio-commissie Delft, 2001-2013; 20-21; 2 omslagen
      Met hiaten.
      - Samenstelling en benoemingen, 2001-2008, 20
      - Agenda’s en notulen, 2001-2013, 21
    - Stukken betreffende de Commissie Haagse Agglomeratie, 2000-2013; 22-24; 3 omslagen
      - Samenstelling en benoemingen, 2000-2013, 22
      - Agenda’s en notulen, 2000-2005, 23
      - Agenda’s en notulen 2006-2012, 24
    - Stukken betreffende de Regio-commissie Leiden, 2008-2013; 25-26; 2 omslagen
      - Samenstelling en benoemingen, 2008-2012, 25
      - Agenda’s en notulen, 2008-2013, 26
    - Stukken betreffende de Regio-commissie Lisse, 2008-2010; 27-28; 2 omslagen
      - Samenstelling en benoemingen, 2008-2009, 27
      - Agenda’s en notulen, 2008-2010, 28
    - Stukken betreffende de Regiocommissie Westland, 2000-2013; 29-31; 3 omslagen
      - Benoemingen, 29; 2010-2012
      - Agenda’s en notulen, 30; 2000-2005
      - Agenda’s en notulen, 31; 2006-2013
    - Stukken betreffende de Regiocommissie Zoetermeer en Oostland, 2000-2013; 32-34; 2 omslagen
      - Samenstelling en benoemingen, 2000-2010, 32
      - Agenda’s en notulen, 2000-2004, 33
      - Agenda’s en notulen, 2005-2013, 34
    - Agenda’s en notulen van vergaderingen Overleg Directeuren Regiokantoren, 2010; 35
- STUKKEN BETREFFENDE BIJZONDERE ONDERWERPEN, B.
  - ORGANISATIE, B.1
    - SAMENSTELLING EN BENOEMINGEN, B.1.1
      - Stukken betreffende de bestuurssamenstelling en de benoeming van bestuursleden, 36-39; 1 pak en 3 omslagen
        - 1998-2001; 2000-2001, 36
        - 2002-2005; 2001-2005, 37; 1 pak
        - 2006-2007; 2005-2006, 38
        - 2008-2013; 2007-2013, 39
      - Persoonsdossiers betreffende bestuursleden, 1990-2013; 40-44; 5 pakken
        - Aalbers-Crousen, 40
        - Daalen-Gutlich, 41
        - Haex-Kuiper, 42
        - Laanen-Runge, 43
        - Salman-Zuijdwijk, 44
    - REGLEMENTERING EN BELEID, B.1.2
      - Vacatie- en Presentiegeldregeling, 1984-2001; 45; 1 omslag
      - Stukken betreffende het Bestuursreglement, 1998-2008; 46; 1 omslag
      - Stukken betreffende het Bevoegdhedenstatuut, 2000-2007; 47; 1 omslag
      - Besluit mandatering rechtspositionele bevoegdheden aan de Algemeen Directeur, 2007; 48; 1 omslag
      - Control Framework, 2008; 49; 1 omslag
        N.B. Hierin staan richtlijnen voor het uitvoeren, borgen en naleven van werkprocessen
      - Gedragscode Integriteit, 2011-2012; 50; 1 omslag
        N.B. Geldt voor personeels- en bestuursleden van de Kamer
    - FUSIES EN REORGANISATIES, B.1.3
      - EVALUATIE WET OP DE KAMERS VAN KOOPHANDEL 1997, 1.3.1
        - Onderzoek naar het functioneren Kamers van Koophandel door DIJK 12 Beleidsonderzoek, 2000-2002; 51; 1 omslag
          Bureau DIJK 12 onderzocht in opdracht van het Ministerie van Economische Zaken het functioneren van de Kamers van Koophandel in Nederland, met als gevolg dat de afzonderlijke Kamers van Koophandel in 2013 werden opgeheven.
        - Samenwerking met het Midden en Klein Bedrijf Haaglanden, 2002; 52; 1 omslag
        - Instelling en samenstelling Commissie Concurrentietoets, 2003-2006; 53; 1 omslag
        - Rapport "Visie op de gebiedsindeling van de Kamers van Koophandel" door de Kamers van Koophandel Amsterdam, Rotterdam Haaglanden en Utrecht, 2005; 54; 1 omslag
        - Stukken betreffende de gebiedsindeling van de Kamer van Koophandel Haaglanden, 2005-2006; 55; 1 omslag
      - FUSIE KAMERS VAN KOOPHANDEL HAAGLANDEN MET RIJNLAND, 1.3.2
        - Stukken betreffende de voorbereiding en totstandkoming van de fusie, 2002-2007; 56; 1 pak
        - Agenda’s, notulen van vergaderingen van het Dagelijks Bestuur van de fusiekamers, 2004-2007; 57; 1 omslag
        - Stukken betreffende de totstandkoming van de brochure "Visie en Ambities Kamer van Koophandel Rijnland en Haaglanden", 2006; 58; 1 omslag
        - Agenda’s en notulen van vergaderingen van de Fusiecommissie, 2006-2007; 59; 1 omslag
        - Agenda’s en notulen van vergaderingen van het Fusieteam, 2006-2007; 60; 1 omslag
        - Agenda's, agendapunten en notulen van vergaderingen van de Commissie Structuur en Sturing, 2006-2007; 61; 1 omslag
        - Stukken betreffende de Begeleidingscommissie Benoemingen, 2007; 62; 1 omslag
      - REORGANISATIE, 1.3.3
        - Stukken betreffende de vaststelling en evalutie van de Detailstructuur Kamer van Koophandel Den Haag, 2007-2010; 63; 1 omslag
        - Rapport "Perspectief op vernieuwing van de Kamers van Koophandel" door Commissie de Boer en de reactie van Kamer Den Haag, 2010; 64; 1 omslag
        - Stukken betreffende de Regiovisie van de Kamer van Koophandel Den Haag, 2011-20012; 65; 1 omslag
    - VERANTWOORDING EN TOEZICHT, B.1.4
      - BELEIDSPLANNEN, 1.4.1
        - Vastgestelde Activiteitsplannen, 2001-2013; 66; 1 pak
        - Vastgestelde Meerjarenbeleidplannen, 2001-2014; 67; 1 omslag
        - Strategische beleidsvisie, 2004-2006; 68; 1 omslag
        - "Klanten vinden, klanten binden", strategiedocument, 2009; 69; 1 omslag
        - "Kamer van Koophandel Den Haag gaat verder", koersdocument, 2010; 70; 1 omslag
        - Kantoorplan Kantoor den Haag 2010, 2009; 71; 1 omslag
        - "Tempo in de Topregio" Economische Agenda Kamer van Koophandel Den Haag 2020, 2013; 72; 1 omslag
      - KWALITEITSZORG, 1.4.2
        - Vastgestelde Meerjarenbeleidplannen, 2001-2014; 67; 1 omslag
        - Rapport “Projecten onder loep” Risicoanalyse en Beheersadvies voor de Kamer van, Koophandel Haaglanden door CM Partners; 74; 2007
    - FINANCIËLE AANGELEGENHEDEN, B.1.5
      - Treasury Statuut Kamer van Koophandel Den Haag, 2012; 75; 1 omslag
        N.B. Dit statuut beschrijft de sturing, beheersing, verantwoording en het toezicht op de financiële aangelegenheden van de Kamer
      - Agenda’s en notulen van vergaderingen van de Financiële Commissie, 2000-2013; 76; 1 omslag
      - Begrotingen voor de jaren 2000-2013, 1999-2012; 77-78; 2 pakken
        - 2000-2007, 77
        - 2008-2013, 78
      - Jaarrekeningen met accountantsverklaringen over de jaren 1999-2012, 2000-2013; 79-81; 3 pakken
        - 1999-2004, 79
        - 2005-2008, 80
        - 2009-2013, 81
      - Stukken betreffende de verkoop van aandelen van het Nederlands Congres Centrum Den Haag door de Kamer, 2000-2002; 82; 1 omslag
      - Rapportage "Normering van het eigen vermogen van de Kamer van Koophandel Haaglanden, door E. Dessens., 2002; 83; 1 omslag
      - Stukken betreffende de inrichting van een Stimuleringsfonds, 2008; 84; 1 omslag
      - Onderzoek "Begroting en budgetbewaking Kamer van Koophandel Den Haag" door Mazars accountants, 2010; 85; 1 omslag
      - Rapport "Hard close Q3 2013 Kamer van Koophandel Den Haag", 86; 1 omslag
    - HUISVESTING, B.1.6
      - Rapport “Groot Onderhoud in beeld” door G. Groeneweg, 2002; 87; 1 omslag
      - Correspondentie over de verkoop van panden met het Ministerie van Economische Zaken, 2009-2011; 88; 1 omslag
      - Strategisch Huisvestingsplan Kamer van Koophandel Den Haag door Arcadis, 2013; 89; 1 omslag
  - TAAKUITVOERING, B.2
    - WETSUITVOERING, B.2.1
      - HANDELSREGISTER, 2..1.1.
        - Rapport “Onderzoek Kamer van Koophandel Handelsregisterinformatie via Internet” door Bas Gast, 2000; 90; 1 omslag
        - Stukken betreffende de goedkeuring van de jaarlijks heffingen door het Ministerie van Economische Zaken, 2000-2010; 91; 1 omslag
        - Mandateringen bevoegdheden vastgelegd in de Handelsregisterwet door de voorzitter, 2006-2012; 92; 1 omslag
      - INTERNATIONALE HANDELSBEVORDERING, 2.1.2
        - Stukken betreffende de benoeming van C. Zandsteeg, secretaris van de Kamer, tot Honorair Consul van Litouwen in Den Haag, 2001-2002; 93; 1 omslag
        - Stukken betreffende de economische samenwerking tussen de Kamer van Koophandel Haaglanden met China, 2000-2002; 94; 1 omslag
        - Stukken betreffende de Adviesgroep Centraal en Oost Europa Trade Club, 2000-200?; 1 omslag; 95
        - Rapport “A personal experience survey on International Organisations” opgesteld door De Beuk - Focus Group in opdracht van de Kamer van Koophandel, 2002; 96; 1 omslag
        - Rapport “De betekenis van grote internationale bedrijven voor de regio Haaglanden” door M. Balci, 2006; 97; 1 omslag
        - Stukken betreffende de opzet van een Expat Service Centre bij de Kamer van Koophandel, 2008; 98; 1 omslag
        - Onderzoek “Economisch belang van het Haagse cluster Internationale Non-Profit Organisaties - Naar een actieve rol voor de Kamer van Koophandel” door Ernst &Young, 2009; 99; 1 omslag
        - Verslagen van handelsmissies van de Kamer van Koophandel naar het buitenland, 2002-2013; 100-108; 9 omslagen
          - Provincie Hebei en Shanghai (China), nov 2002, 100
          - Changhua County Taiwan, jan 2005, 101
          - Shanghai (China), nov 2008, 102
          - Istanboel (Turkije), nov 2008, 103
          - Argentinië en Chili, mei 2009, 104
          - Brazilië, juni 2009, 105
          - Zuid Afrika, april 2012, 106
          - Georgia, dec 2012, 107
          - Beijing, Baoding, Cangzhou en Shanghai (China), nov 2013, 108
      - MAKELAARDIJ EN BEDRIJFSHUURADVIESCOMMISSIE, 2.1.3
        - Stukken betreffende de Commissie Makelaardij, 2000-2004; 109, 111-112
          N.B. De commissie toetst de vakbekwaamheid van aspirant makelaars 3 omslagen en 1pak
          - Samenstelling van de commissie en benoeming van bestuursleden, 2000, 109
          - Stukken betreffende de afschaffing van de praktijkproef voor makelaars, 2000-2004, 111
          - Stukken betreffende de samenstelling van de Bedrijfshuuradviescommissie, 2002-2008, 112
            N.B. De commissie adviseert de Rechtbank in geschillen over de huur van bedrijfspanden
    - VOORLICHTING, MARKETING EN COMMUNICATIE, B.2.2
      - VOORLICHTING, 2.2.1
        - Periodieken, 2.2.1.1